臺灣臺中地方法院臺中簡易庭裁定
110年度中秩字第130號
移送機關    臺中市政府警察局第一分局
被移送人    施柏全


上列被移送人因違反社會秩序維護法案件，經移送機關於中華民
國110年11月5日以中市警一分偵字第1100046002號移送書移送審
理，本院裁定如下：
    主    文
施柏全無正當理由攜帶具有殺傷力之器械，處罰鍰新臺幣捌仟元
。
扣案之武士刀壹把、斧頭壹把均沒入。　　
    事實理由及證據
一、被移送人於下列時、地，有違反社會秩序維護法之行為：
  ㈠時間：民國110年10月10日23時55分許。
  ㈡地點：臺中市中區中華路1段與中山路路口。
  ㈢行為：攜帶具有殺傷力之器械即未開鋒武士刀、斧頭。
二、上開事實，有下列之事項證明屬實：
  ㈠被移送人施柏全於警詢時之自白。
  ㈡經警臨檢當場查獲，並有查獲員警製作之偵查報告2份、調查
    筆錄2份、臺中市警察局110年10月27日中市警保字第110007
    7817號函附刀械鑑驗登記表及刀械鑑驗相片1份、現場紀錄
    表1份附卷可稽，及未開鋒武士刀、斧頭各1把扣案可證。
三、按無正當理由攜帶具有殺傷力之器械、化學製劑或其他危險
    物品者，處3日以下拘留或新臺幣3萬元以下罰鍰，社會秩序
    維護法第63條第1項第1款定有明文。查扣案武士刀1 把，雖
    未開鋒，然其刀刃屬鋼鐵材質，質地堅硬，如持之朝人揮砍
    或揮打，足以傷人甚至致命，屬具殺傷力之器械無誤，另扣
    案斧頭同屬鋼鐵材質，亦為具殺傷力之器械，均有危害他人
    安全之虞。被移送人辯稱於110年9月底從跳蚤市場購買後一
    直放在車上，忘記把武士刀及斧頭帶回家擺放云云。然依偵
    查報告記載，上開武士刀置放在駕駛座側邊，斧頭置放在副
    駕駛座腳踏墊上，處於隨時可取用狀態，該當攜帶要件無疑
    ，且被移送人於110年9月底購入武士刀及斧頭，至本件查獲
    110年10月11日，相隔相當期日，所辯放在車上忘記取出云
    云，與常情相悖，要難採信。又被移送人攜帶上開武士刀及
    斧頭並無當理由，其違反社會秩序維護法第63條第1項第1款
    規定事證明確，應予依法論處。
四、本院審酌被移送人之智識程度、生活狀況、違反本法行為之
    動機、目的、手段、違反義務及所生危險損害等一切情狀，
    量處如主文所示之罰鍰。扣案之武士刀1把及斧頭1把為被移
    送人所有供違反本法行為所用之物，併予宣告沒入。
五、依依社會秩序維護法第46條第1項、第63條第1項第1款、第2
    2條第3項，裁定如主文。
中　　華　　民　　國　　110 　年　　11　　月　　19　　日
                  臺灣臺中地方法院臺中簡易庭
                              法  官  熊祥雲
以上正本證明與原本無異。
如不服本裁定，得於裁定書送達之翌日起5日內，以書狀敘述理
由，向本庭提出抗告。
中　　華　　民　　國　　110 　年　　11　　月　　19　　日
                              書記官  王麗麗 
附錄本案處罰法條：
社會秩序維護法第63條第1項第1款：
有下列各款行為之一者，處3日以下拘留或新臺幣3萬元以下罰
鍰：
一、無正當理由攜帶具有殺傷力之器械、化學製劑或其他危險物
    品者。